【裁判字號】    96,易,2756
【裁判日期】    970131
【裁判案由】    竊盜
【裁判全文】
臺灣臺北地方法院刑事判決              96年度易字第2756號
    公  訴  人  臺灣臺北地方法院檢察署檢察官
    被      告  乙○○
上列被告因竊盜案件，經檢察官提起公訴（九十六年度偵字第一
七四○七、二一○一五號），本院判決如下：
    主  文
乙○○竊盜，處有期徒刑貳月，如易科罰金，以新臺幣壹仟元折
算壹日。
其餘被訴部分無罪。
    事  實
一、乙○○於民國九十六年九月三十日下午二時許，在位於臺北
    市○○○路○段三三三號二樓之誼園餐廳內，見甲○○將所
    有之手提包（內有皮夾、新臺幣〈下同〉一萬一千七百元、
    證件、金融卡、信用卡、行動電話）懸掛在椅背上，認有機
    可乘，竟基於意圖為自己不法之所有之竊盜犯意，趁甲○○
    與家人拍照之際，徒手竊取甲○○所有之該手提包得手，正
    欲離去之際，為甲○○之女兒蔡珮儀察覺，偕同男友鄭育文
    當場逮捕乙○○後，報警處理。
二、案經甲○○訴由臺北市政府警察局大安分局報告臺灣臺北地
    方法院檢察署檢察官偵查起訴。
    理  由
甲、有罪部分（被訴於九十六年九月三十日竊盜部分）：
一、本件當事人對於本判決認定事實所引用之證據資料，於本院
    最後審理期日調查證據時均陳明同意引用為本案證據（見本
    院九十七年一月十六日審理筆錄），本院審酌該等言詞供述
    及書面作成時之情況認為適當，依刑事訴訟法第一百五十九
    條之五之規定，均有證據能力，合先敘明。
二、上揭事實欄所述之犯罪事實，業據被告乙○○於警詢、偵查
    及審理中坦承不諱，且經證人即告訴人甲○○，及證人蔡珮
    儀、鄭育文於警詢中證述屬實（見九十六年度偵字第二一○
    一五號偵查卷第一○至一一、一三至一四、一五至一六頁）
    ，並有告訴人甲○○所出具之物品發還領據一紙附卷可稽，
    足認被告乙○○出於任意性之自白，與事實相符而堪採信。
    本節事證明確，應依法論科。
三、核被告所為，係犯刑法第三百二十條第一項之竊盜罪。爰審
    酌被告不思循合法途徑獲致財物，竟貪圖慾便而罹罪章，實
    無足取，惟念其於犯罪後坦承犯行，表示悔意，暨被告所竊
    物品之價值、犯罪之動機、目的、手段、生活狀況、品行、
    智識程度等一切情狀，量處如主文所示之刑，並諭知易科罰
    金之折算標準，以資懲戒。
乙、無罪部分（被訴於九十六年六月十七日竊盜部分）：
一、公訴意旨另以：被告乙○○於九十六年六月十七日晚間七時
    十分許，在位於臺北市○○路十二號新光三越百貨公司美食
    街內，發現丙○○將其所有之側肩包（內有行動電話〈廠牌
    ：飛利普牌；序號：000000000000000號〉
    、身分證、汽車駕駛執照、機車駕駛執照、信用卡三張、三
    萬餘元）懸掛在椅背上，竟意圖為自己不法之所有，趁丙○○疏於注意之際，徒手竊取上開側背包得手後離去，嗣因乙○○將己向張乃翔借得使用之行動電話號碼0000000
    000號SIM卡換插入前揭竊得之行動電話內使用，而為警
    循線查獲，因認被告乙○○此節涉犯刑法第三百二十條第一
    項之竊盜罪嫌。
二、按犯罪事實應依證據認定之，無證據不得認定犯罪事實，又
    不能證明被告犯罪者，應諭知無罪之判決，刑事訴訟法第一
    百五十四條第二項、第三百零一條第一項分別定有明文。次
    按事實之認定，應憑證據，如未能發現相當證據，或證據不
    足以證明，自不能以推測或擬制之方法，為裁判基礎；又認
    定不利於被告之事實，須依積極證據，茍積極證據不足為不
    利於被告事實之認定時，即應為有利於被告之認定，更不必
    任何有利之證據；再刑事訴訟法上所謂認定犯罪事實之積極
    證據，係指適合於被告犯罪事實認定之積極證據而言，雖不
    以直接證據為限，間接證據亦包括在內，然而無論直接或間
    接證據，其為訴訟上之證明，須於通常一般之人均不致有所
    懷疑，而得確信其為真實之程度者，始得據為有罪之認定，
    倘其證明尚未達到此一程度，而有合理之懷疑存在而無從使
    事實審法院得有罪之確信時，即應由法院為諭知被告無罪之
    判決（最高法院四十年臺上字第八六號、三十年上字第八一
    六號、二十九年上字第三一○五號、七十六年臺上字第四九
    八六號判例意旨參照）。
三、公訴人認被告乙○○涉犯此節竊盜罪嫌，乃以：證人丙○○
    、張乃翔之證述，及卷附0000000000號行動電話
    號碼之通聯紀錄查詢單、扣案行動電話（廠牌：飛利普牌；
    序號：000000000000000號）之贓物認領保
    管單及相片等，為其主要論據。訊據被告乙○○堅決否認涉
    有此節竊盜犯行，辯稱：告訴人失竊的行動電話是伊在四平
    街的一家餐廳撿到的，伊撿到之後就將張乃翔申請、由伊使
    用的SIM卡插入行動電話內，伊撿到東西沒有馬上招領是不
    對的，但東西確實不是伊偷的，伊未於該物失竊之時間到新
    光三越百貨公司等語。經查：
(一)、九十六年六月十七日晚間七時十分許，告訴人丙○○在位於
    臺北市○○路十二號之新光三越百貨公司美食街內，將己所
    有之側肩包（內有行動電話〈廠牌：飛利普牌；序號：00
    0000000000000號〉、身分證、汽車駕駛執照
    、機車駕駛執照、信用卡三張、三萬餘元）懸掛在椅背上，
    遭人竊取；嗣臺北市政府警察局員警調閱行動電話通聯紀錄
    ，發現遭以0000000000號SIM卡換插使用，而循
    線查獲被告乙○○持有上開行動電話等情，為被告所自承，
    並經證人即告訴人丙○○，及0000000000號行動
    電話號碼SIM卡申請人張乃翔於警詢及偵查中證述綦詳（見
    九十六年度偵字第一七四○七號偵查卷第七至九、一○至一
    二、三五至三六頁），且有0000000000號行動電
    話號碼之通聯紀錄查詢單、行動電話（廠牌：飛利普牌；序
    號：000000000000000號）之贓物認領保管
    單及相片等件附卷可稽；
(二)、本件被告乙○○固於查獲時持有告訴人丙○○失竊側肩包內
    之行動電話，惟堅決否認該行動電話為其行竊所得。查被告
    取得該行動電話之可能原因，非僅一端，而公訴人所舉之前
    揭人證及文書證物，僅能證明該行動電話失竊及查獲之過程
    ，然未能證明何為下手行竊之人，自不得僅以被告於查獲時
    持有該行動電話之客觀狀態，即逕論被告係竊取告訴人財物
    之人，況參諸公訴人於審理中陳稱：本案於偵查中曾調取被
    告所使用之行動電話號碼於九十六年六月十七日之通聯紀錄
    ，發現當時基地台所在位置並非在臺北市○○路十二號附近
    等情（見本院九十七年一月十六日準備程序筆錄），尤難認
    被告係於公訴意旨所指時地行竊之人。本件被告既堅決否認
    竊取告訴人丙○○財物，辯稱所持有之行動電話係其拾獲，
    又無其他積極證據足認被告為行竊之人，至多僅能認為被告
    可能構成贓物犯行（但此部分未經檢察官提起公訴，且贓物
    罪與竊盜罪之基本社會事實並不相同，本院不得變更起訴法
    條而併為審理，附此敘明），究無法以竊盜罪相繩。
四、綜上，本件公訴人所舉之證據，不足證明被告乙○○有於九
    十六年六月十七日，在位於臺北市○○路十二號之新光三越
    百貨公司美食街內竊取告訴人丙○○財物之犯行，此外，本
    院復查無其他積極證據足證被告有公訴人所指之此節犯罪，
    揆諸前揭說明，不能證明被告犯罪，此節應為被告無罪判決
    之諭知。
據上論斷，應依刑事訴訟法第二百八十四條之一、第三百零一條
第一項、第二百九十九條第一項前段，刑法第三百二十條第一項
、第四十一條第一項前段，刑法施行法第一條之一，判決如主文
。
本案經檢察官王鑫健到庭執行職務
中    華    民    國  九十七  年    一    月  三十一  日
                      刑事第八庭  法  官  孫  曉  青
上正本證明與原本無異。
如不服本判決應於送達後十日內向本院提出上訴狀。
                                  書記官  郭  錦  賢
中    華    民    國  九十七  年    一    月  三十一  日
附錄本案論罪科刑法條全文
刑法第三百二十條第一項
意圖為自己或第三人不法之所有，而竊取他人之動產者，為竊盜
罪，處五年以下有期徒刑、拘役或五百元以下罰金。


司法院資訊處製作；財團法人民間司法改革基金會備份。
